【裁判字號】    90,易,351
【裁判日期】    901218
【裁判案由】    傷害
【裁判全文】
臺灣花蓮地方法院刑事判決                            九十年度易字第三五一號
    公  訴  人  臺灣花蓮地方法院檢察署檢察官
    被      告  乙○○
右列被告因傷害案件，經檢察官提起公訴（九十年度偵字第一六三九號），本院判決
如左：
    主  文
乙○○傷害人之身體，處有期徒刑貳月，如易科罰金，以參佰元折算壹日。緩刑參年
，緩刑期內付保護管束。
    事  實
一、乙○○原是甲○○的丈夫，兩人具有家庭暴力防治法第三條第一款所定的家庭成
    員關係，於民國八十九年間乙○○就因為家庭暴力事件，經本院於八十九年六月
    七日核發民事通常保護令禁止乙○○對甲○○為身體或精神上不法的侵害，且該
    保護令的有效期間為七個月，未料乙○○在保護令有效期間經過後的九十年三月
    十五日上五十點鐘左右，又在花蓮縣吉安鄉○○○街三十二巷十七號住處，因與
    甲○○發生爭執而基於傷害甲○○的犯意，出手毆打甲○○，造成甲○○受到前
    頸表淺損傷、右腕拉傷、扭傷等傷害。
二、案經甲○○訴由花蓮縣警察局吉安分局報告臺灣花蓮地方法院檢察署檢察官偵查
    起訴。
    理  由
一、本案的被告乙○○在審理中已經坦承有在上述的時間、地點和告訴人甲○○互相
    拉扯，使甲○○倒地受傷的犯罪事實，核與告訴人甲○○指訴的情節大致相符，
    並有驗傷診斷證明書附在警卷內可以證明，足以佐證被告自白的真實性，本件犯
    罪的事證已經很明確，被告傷害告訴人的犯罪行為可以認定。
二、被告的行為所觸犯的罪名是：刑法第二百七十七條第一項的普通傷害罪。本院在
    審酌被告犯罪的動機、目的，犯罪時所受的刺激，之前因為對甲○○施暴而經本
    院以八十九年度家護字第三十四號核發保護令後，竟又於該保護令有效期間經過
    後再度施暴，並因此再經本院於九十年八月二十九日以九十年度家護字第三０號
    核發通常保護令，此有裁定書二紙在卷可參，因此對告訴人所造成的傷害，以及
    被告犯罪後的態度等一切情狀之後，量處如主文所記載的刑罰，並且諭知易科罰
    金的折算標準。又被告之前並未受過有期徒刑以上刑之宣告的事實，有台灣花蓮
    地方法院檢察署刑案資料查註紀錄表附卷可查，希望經過這次的刑事訴訟程序之
    後，被告能記取教訓，不再輕易觸法犯罪，本院因而認為對被告所宣告的刑罰，
    以暫時不用執行比較適當，故一併宣告三年的緩刑，讓被告有一個改過自新的機
    會。由於被告和告訴人原是夫妻，依照家庭暴力防治法第三十條第一項規定，被
    告在緩刑期內應交付保護管束。
據上論斷，應依刑事訴訟法第二百九十九條第一項前段，刑法第二百七十七條第一項
、第四十一條第一項前段、第七十四條第一款，家庭暴力防治法第三十條第一項，罰
金罰鍰提高標準條例第一條前段、第二條，判決如主文。
中      華      民      國    九十      年    十二    月    十八      日
                              臺灣花蓮地方法院刑事庭
                                  法  官  陳雅敏
右正本證明與原本無異。
如對本判決不服，應於送達後十日內，向本院提出上訴狀。（應抄附繕本）
                                  法院書記官
中      華      民      國    八  十      年            月              日


司法院資訊處製作；財團法人民間司法改革基金會備份。
